臺灣士林地方法院刑事裁定
111年度聲字第623號
聲  請  人  臺灣士林地方檢察署檢察官
受  刑  人  楊尚謙



上列聲請人因受刑人數罪併罰有二裁判以上，聲請定其應執行之
刑（111 年度執聲字第425 號），本院裁定如下：
   主  文
楊尚謙所犯如附表所示之罪，所處如附表所示之刑，應執行拘役
壹佰貳拾日，如易科罰金，以新臺幣壹仟元折算壹日。
   理  由
一、聲請意旨略以：受刑人楊尚謙因犯妨害名譽等案件，先後經
    判決確定如附表，應依刑法第53條及第51條第6 款，定其應
    執行之刑，爰依刑事訴訟法第477 條第1 項聲請裁定等語。
二、按裁判確定前犯數罪者，併合處罰之；數罪併罰，分別宣告
    其罪之刑，若宣告多數拘役者，於各刑中之最長期以上，各
    刑合併之刑期以下，定其刑期，但不得逾120 日。刑法第50
    條第1 項前段、第51條第6 款，分別定有明文。又數罪併罰
    ，有二裁判以上者，依第51條之規定，定其應執行之刑，同
    法第53條亦規定甚明。次按刑事訴訟法第370 條第2 項、第
    3 項，已針對第二審上訴案件之定應執行之刑，明定有不利
    益變更禁止原則之適用；分屬不同案件之數罪併罰，倘一裁
    判宣告數罪之刑，曾經定其執行刑，再與其他裁判宣告之刑
    定其執行刑時，在法理上亦應同受此原則之拘束（最高法院
    103 年度第14次刑事庭會議決議可資參照）；末按數罪併罰
    ，應依分別宣告其罪之刑為基礎，定其應執行刑，此觀刑法
    第51條規定自明，故一裁判宣告數罪之刑，雖曾經定其執行
    刑，但如再與其他裁判宣告之刑定其執行刑時，前定之執行
    刑當然失效，仍應以其各罪宣告之刑為基礎，定其執行刑，
    上開更定之應執行刑，不應比前定之應執行刑加計其他裁判
    所處刑期後為重，否則即與法律秩序理念及法律目的之內部
    界限有違，難認適法。（最高法院93年度台非字第192 號判
    決意旨亦可參照）。　
三、經查，受刑人楊尚謙因犯妨害名譽等案件，經本院先後判處
    如附表所示之刑，並已分別確定在案，此有本院110 年度審
    簡字第727 號、111 年度簡字第41號判決及臺灣高等法院被
    告前案紀錄表各1 份附卷可參。茲檢察官聲請定其應執行之
    刑，除附表編號1 「犯罪日期」欄就「109 年10月15日、
　　109 年10月24日」犯罪日期應分別補充為「109 年10月15日
    至109 年10月16日、109 年10月24日至109 年10月25日」；
    就附表編號3 「犯罪日期」欄應補充為「109 年10月26日、
    109 年10月29日」外，本院審核認聲請為正當，自應准許。
    另受刑人所犯如附表編號1 至編號2 所示之罪，雖經本院以
    110 年度審簡字第727 號判決應執行拘役120 日確定，依前
    說明，前定之執行刑當然失效，本院自應以其各罪宣告刑為
    基礎，並應受前開裁判所為定應執行刑內部界限之拘束，而
    在上開曾定應執行刑加計未定應執行刑之150 日總和範圍內
    定應執行刑，且依刑法第51 條第6 款但書之規定，不得逾
    越120 日之法定界限。本院審酌受刑人犯罪行為之不法與罪
    責程度、附表各罪彼此間之關連性及所反應受刑人之人格特
    性與傾向、對受刑人施以矯正之必要性等一切情狀，就其所
    犯如附表所示各罪，裁定如主文所示之應執行刑，並就所定
    執行刑諭知如易科罰金之折算標準。
據上論斷，應依刑事訴訟法第477 條第1 項，刑法第53條、第51
條第6 款、第41條第1 項前段，裁定如主文。
中　　華　　民　　國　　111 　年　　7 　　月　　5 　　日
                  刑事第七庭法  官  陳孟皇
以上正本證明與原本無異。
如不服本裁定應於送達後5日內向本院提出抗告狀。
因疫情而遲誤不變期間，得向法院聲請回復原狀。　　　　　　　　　                      書記官  張嫚凌
中　　華　　民　　國　　111 　年　　7 　　月　　7 　　日
　　　　　　　　　
附表：
編    號  1 2 3 罪    名  家庭暴力防治法 家庭暴力防治法 妨害名譽 宣 告 刑  拘役20日（6 次） 拘役30日（2 次） 拘役30日 犯罪日期  109 年8 月21日 109 年10月15日至109 年10月16日 109 年10月24日至109 年10月25日 109 年10月28日至109 年10月29日 109 年11月6 日 109 年11月10日至109 年11月11日 109 年10月1 日至109 年10月4 日 109 年10月31日至109 年11月4 日 109 年10月26日、109 年10月29日 偵查（自訴）機關年度案號  臺灣士林地方檢察署109 年度偵字第 19931 號 臺灣士林地方檢察署109 年度偵字第 19931 號 臺灣士林地方檢察署110 年度偵字第 890 號 最後事實審 法 院 臺灣士林地方法院 臺灣士林地方法院 臺灣士林地方法院  案 號 110 年度審簡字第727 號 110 年度審簡字第727號 111 年度簡字第41號  判決日 期 110 年10月12日 110 年10月12日 111 年3 月11日 確定判決 法 院 臺灣士林地方法院 臺灣士林地方法院 臺灣士林地方法院  案 號 110 年度審簡字第727 號 110 年度審簡字第727 號 111 年度簡字第41號  判決確定日 期 110年11月23日 110 年11月23日 111 年4 月18日 是 否 得易科罰金         是       是       是 備    註  臺灣士林地方檢察署111 年度執字第 962 號（編號1 、2 業經臺灣士林地 方法院以110 年度審簡字第727 號判決應執行拘役120 日）  臺灣士林地方檢察署111 年度執字第2145號